---
title: "EJERCICIOS PRIMERA PARTE"
author: "COBA BAUTISTA KEVIN DANY"
code: 17160042
output: html_document
---


# PRIMERA PARTE

CALCULA LOS VALORES NUMERCIOS APROXIMADOS

1.a
```{r}
(0.3*0.15)/(0.3*0.15+0.2*0.8+0.5*0.12)
```
1.b
```{r}
((5^6)/factorial(6))*exp(-5)
```
1.C
```{r}
choose(20,7)*(0.4^7)*(0.6^13)
```
Realizar la siguiente suma

2.a
```{r}
sum(1:1000)
```
2.b
```{r}
sum(2^(0:10))
```
3. El vector grupo representa al grupo al que pertenece una serie de alumnos piden

```{r}
load("ei1012-1516-la-s1-datos.RData")
```
3.a
```{r}
length(grupo)
```
3.b
```{r}
which(grupo == "A")
```
4.El vector nota representa la nota de un examen de los alumnos que están en los grupos del vector grupo.

4.a
```{r}
sum(nota)
```
4.b
```{r}
mean(nota)
```
4.c
```{r}
which(nota>7.0)
```
4.d
```{r}
sort(nota,decreasing = T)
```
4.e
```{r}
which.max(nota)
```
5. A partir de los vectores grupo y nota definidos.

5.a
```{r}
sum(nota[1:10])
```
5.b
```{r}
length(grupo[grupo=="C"])
```
5.c
```{r}
length(nota[nota>=5.0])
```
5.d
```{r}
length(nota [grupo =="B" & nota>=5.0])
```
5.e
```{r}
(length(nota[grupo == "C" & nota >= 5])/length(nota[grupo == "C"]))*100
```
5.f maxima nota
```{r}
grupo[nota == max(nota)]
```
5.f minima nota
```{r}
grupo[nota == min(nota)]
```
6. Calcula el percentil 66 de las notas de todos los alumnos, y también de los alumnos del grupo C.

6.a
```{r}
quantile(nota, probs = 0.66)
```
6.b
```{r}
quantile(nota[grupo =="C"], probs = 0.66)
```
7. Un alumno tiene una nota de 4.9. ¿Qué porcentaje, del total de alumnos, tiene una nota menor o igual que la suya? ¿Y qué porcentaje tiene una nota mayor o igual que la suya?

7.a
```{r}
(length(nota[nota<=4.9])/length(nota))*100
```
7.b
```{r}
(length(nota[nota>=4.9])/length(nota))*100
```
9. Si la variable conc recoge la concentración de plomo (en ppm) en el aire de cierta zona durante un día completo

```{r}
conc
```
9.a
```{r}
max(conc)
```
9.b
```{r}
length(conc[conc>40])

```
9.c
```{r}
mean(conc)
```
9.d
```{r}
sort(conc)[1:10]
```

Note that the `echo = FALSE` parameter was added to the code chunk to prevent printing of the R code that generated the plot.



