---
title: "EJERCICIOS SEGUNDA PARTE"
author: "COBA BAUTISTA KEVIN DANY"

output: html_document
---

```{r setup, include=FALSE}
knitr::opts_chunk$set(echo = TRUE)
```

# SEGUNA PARTE
# PRIMERA PARTE

1.Graficar los puntos  

```{r}
D <- matrix(c((1:10),(1:10)^2), nrow = 10)
plot(D,xlab = "x", ylab = "x^2")
```
2. Ingresar la matriz A en RStudio  
 

```{r}
matrix(c(1,2,3,2,4,6,3,6,9,4,8,12), nrow = 4, byrow = "T")
A <- matrix(c(1,2,3,2,4,6,3,6,9,4,8,12), nrow = 4, byrow = "T")
A
```
3. Ingresar la matriz identidad de tamaño 3
 

```{r}
diag(x =1,nrow = 3)
```
4.Crea una función que cree una matriz nula ingresando las dimensiones  
 

```{r}
matrix_null <- function(a,b){
  return(diag(0,a,b));
}
matrix_null(4,4)
```
5.Modificar la matriz diag(4), para que se parezca a la matriz B 
 

```{r}
diag(x = c(0,2,3,4), nrow = 4)
B <- diag(x = c(0,2,3,4), nrow = 4)
```

6. Obtener la matriz transpuesta de A (ejercicio 2)
 

```{r}
A0 <- matrix(c(1,2,3,2,4,6,3,6,9,4,8,12), nrow = 4, byrow = T)
t(A0)
```
7.Realizar las siguientes operaciones
 
dimensiones diferentes no se podre realizar la parte 7a y 7b

7c
```{r}
3*B
```
9.Resolver el sistema de ecuaciones
 

```{r}
matrix_sist <- matrix(c(3,-1,1,9,-2,1,3,1,-2), nrow = 3, byrow= T)
matrix_sol <- c(-1, -9, -9)
solve(matrix_sist, matrix_sol)
```
10. Utilizando la ayuda de R, investigue para qué sirven las funciones eigen() y det()

11.Resolver
 

```{r}
MB <- c(1:10, 2*(1:10), 3*(1:10), 4*(1:10), 5*(1:10))
ma_B <- matrix(MB, nrow = 10)
ma_B
MA <- c(0, 1, 0, 0, 1, 1, 0, 1, 1, 0, 0, 1, 0, 0, 1, 1, 0, 1, 0, 1, 0, 1, 0, 1, 0)
ma_A <- matrix(MA, nrow = 5)
ma_A
t(ma_B)
ma_A%*%t(ma_B)
```
12.Resolver e
 

```{r}
x2 <- matrix(c(rep(1,5), 1, -1, 0:2), nrow = 5, byrow = F)
y2 <- matrix(c(0,0,1,1,3), nrow = 5, byrow = F)

solve(t(x2)%*%x2)%*%t(x2)%*%y2
```

14. Lee el archivo rainfall.csv como un data.frame
Calcula e imprime un vector con los nombres de las estaciones donde al menos uno de los meses tiene una precipitación superior a 180mm.
```{r}
library(dplyr)
df <- read.csv("K:/UNMSM/CICLO_IX/PROGRAMACION/ProgramacionR-master/data/rainfall.csv")
names_est <- dplyr::select(df, sep:apr, name) %>% 
  dplyr::filter(sep > 180 | oct > 180 | nov > 180 | dec > 180 |
                  jan > 180 | feb > 180 |mar >180) %>%
  dplyr::select(name)
names_est <- as.vector(names_est$name)
names_est
``` 

